【裁判字號】    99,易,1890
【裁判日期】    990730
【裁判案由】    竊盜
【裁判全文】
臺灣板橋地方法院刑事判決              99年度易字第1890號
公  訴  人  臺灣板橋地方法院檢察署檢察官
被      告  乙○○
上列被告因竊盜案件，經檢察官提起公訴（99年度偵字第11966
號），嗣因被告於本院準備程序中就被訴事實為有罪之陳述，本
院告知被告簡式審判程序之旨，並聽取當事人之意見後，由本院
裁定改依簡式審判程序進行，判決如下：
    主  文
乙○○共同攜帶兇器竊盜，累犯，處有期徒刑柒月；又共同攜帶
兇器竊盜，累犯，處有期徒刑柒月。應執行有期徒刑拾壹月。
    事  實
一、乙○○前於民國82年間，因違反懲治盜匪條例、麻醉藥品管
    理條例案件，經臺灣桃園地方法院各判處有期徒刑8 年、6
    月確定。又於82年間，因違反肅清煙毒條例案件，經本院以
    83年度訴字第389 號判決判處有期徒刑2 年6 月確定，上開
    3 罪所宣告之有期徒刑嗣經本院以83年度聲字第1630號裁定
    應執行有期徒刑10 年2月確定，經付執行，於87年10月2 日
    縮刑假釋出監；復於90年間，因竊盜案件，經本院以92年度
    易字第168 號判決判處有期徒刑4 月確定，經與上開假釋遭
    撤銷後之殘刑4 年10月13日接續執行，於96年4 月20日縮刑
    期滿執行完畢。再於97年間，因贓物案件，經本院以97 年
    度易字第1456號判決判處有期徒刑3 月、3 月，應執行有期
    徒刑4 月確定，於98年6 月15日縮刑期滿執行完畢（以上於
    本案均構成累犯）。
二、詎其猶不知悔改，與魏文志（經檢察官通緝中），共同意圖
    為自己不法所有，並均基於竊盜之犯意聯絡，由乙○○騎乘
    車牌號碼KEL-797 號重型機車，魏文志則騎乘車牌號碼LH2-
    189 號重型機車，伺機沿街尋找竊盜目標，(一)先於99年3 月
    2 日13時許，在臺北縣樹林市○○街112 巷2 號前，見林秀
    穎所有之車牌號碼1521-FS 自小客車停放路旁，由魏文志持
    客觀上足供兇器使用之彈弓夾鋼珠打破車窗，再由乙○○入
    內竊取衛星導航、MP3 播放器、隨身碟各1 台（合計價值約
    新臺幣〈下同〉4,000 元），得手後旋即離去；(二)復於同日
    16 時30 分許，在臺北縣樹林市○○街129 號前，見丙○○
    所有之車牌號碼3K-0507 號自小客車停放路旁，由魏文志持
    上開相同彈弓打破車窗，再由乙○○伸手入內竊取衛星導航
    1 台（價值約新臺幣6,000 元），得手後旋即離去，並由魏
    文志將上開竊得之物變賣後，2 人朋分花用殆盡。嗣經林秀
    穎、丙○○發現遭竊後報警，並經警調閱附近監視器錄影後
    ，認為乙○○、魏文志涉嫌重大，於99年3 月12日20時30分
    許，經警在臺北縣樹林市○○街33號前，發現乙○○蹲坐該
    處，經乙○○同意配合警方調查，進而查悉上情。
三、案經臺北縣政府警察局樹林分局報請臺灣板橋地方法院檢察
    署檢察官偵查起訴。
    理  由
一、查本件被告乙○○所犯並非死刑、無期徒刑、最輕本刑為3
    年以上有期徒刑之罪或高等法院管轄第一審案件，而被告於
    準備程序進行中，先就被訴事實為有罪之陳述，經法官告知
    簡式審判程序之旨，並聽取公訴人及被告之意見後，本院認
    適宜改依簡式審判程序進行，爰依刑事訴訟法第273 條之1
    第1 項、第284 條之1 規定，由本院裁定進行簡式審判程序
    ，合先敘明。
二、上揭事實，業據被告於警詢、偵查中及本院審理時坦承不諱
    ，核與證人即被害人林秀穎、丙○○於警詢時證述之情節相
    符，復有監視器翻拍照片共38張在卷可稽，足認被告之任意
    性自白核與事實相符。綜上，本案事證明確，被告之犯行堪
    以認定，應依法論處。
三、按彈弓可將硬物彈射至一定距離，客觀上具有危險性，足以
    傷害人之身體，屬兇器之一種，被告與共犯魏文志意圖為自
    己不法之所有，持上揭兇器打破被害人車窗後竊取被害人之
    財物，核其所為，係犯刑法第321 條第1 項第3 款之加重竊
    盜罪。被告與魏文志2 人就上揭2 次加重竊盜犯行，有犯意
    聯絡及行為分擔，為共同正犯。被告所犯上開2 次加重竊盜
    罪，犯意各別，行為互殊，應予分論併罰。查被告前有如犯
    罪事實欄所述之罪刑宣告及執行紀錄，有臺灣高等法院被告
    前案紀錄表乙份在卷可參，其於有期徒刑執行完畢後，5 年
    內故意再犯本件有期徒刑以上之2 罪，均為累犯，各應依刑
    法第47條第1 項規定，加重其刑。爰審酌被告有上揭前科，
    素行非佳、及其自稱係因染上毒品而為上開犯行之犯罪動機
    、目的、所用上揭手段、對被害人所生財產上損害程度，兼
    衡其犯後坦承犯行，態度尚稱良好等一切情狀，各量處如主
    文所示之刑，並定其應執行之刑，以資懲儆。又共犯魏文志
    所持以竊盜所用之彈弓1 把，非屬違禁物，且未經扣案，並
    無證據足資證明該彈弓1 把現仍存在，為免將來執行之困難
    ，爰不為沒收之諭知，附此敘明。。
據上論斷，應依刑事訴訟法第273 條之1 第1 項、第299 條第1
項前段，刑法第28條、第321 條第1 項第3 款、第47條第1 項、
第51條第5 款，判決如主文。
本案經檢察官甲○○到庭執行職務。
中    華    民    國    99    年    7     月    30    日
                  刑事第十四庭法  官  林淑婷
上列正本證明與原本無異。
如不服本判決，應於判決送達後10日內敘明上訴理由，向本院提
出上訴狀 (應附繕本) ，上訴於臺灣高等法院。其未敘述上訴理
由者，應於上訴期間屆滿後20日內向本院補提理由書「切勿逕送
上級法院」。
                              書記官  莊川億
中    華    民    國    99    年    8     月    2     日
附錄本案論罪科刑法條全文：
中華民國刑法第321條
犯竊盜罪而有左列情形之一者，處6 月以上、5 年以下有期徒刑
：
一、於夜間侵入住宅或有人居住之建築物、船艦或隱匿其內而犯
    之者。
二、毀越門扇、牆垣或其他安全設備而犯之者。
三、攜帶兇器而犯之者。
四、結夥三人以上而犯之者。
五、乘火災、水災或其他災害之際而犯之者。
六、在車站或埠頭而犯之者。
前項之未遂犯罰之。

司法院資訊處製作；財團法人民間司法改革基金會備份。
